臺灣新北地方法院刑事判決
110年度審易字第2038號
公  訴  人  臺灣新北地方檢察署檢察官
被      告  李麒麟（原名李柏彰）



上列被告因竊盜案件，經檢察官提起公訴（110年度偵字第33250
號），被告於本院準備程序進行中，就被訴事實為有罪之陳述，
經本院告知簡式審判程序之旨，並聽取當事人之意見後，裁定依
簡式審判程序審理，判決如下：
    主  文
李麒麟攜帶兇器竊盜，處有期徒刑陸月，如易科罰金，以新臺幣
壹仟元折算壹日。扣案之螺絲起子、老虎鉗、剪刀各壹支均沒收
。
    事  實
一、李麒麟（原名李柏彰）意圖為自己不法之所有，基於竊盜之
    犯意，於民國110年8月24日9時9分許（起訴書誤載為「10時
    24分許」，應予更正），在新北市○○區○○路000○00號前，見
    曾鉑森（原名曾柏翔）所有之車號000-000號普通重型機車
    停放在該處無人看管，即持其所有客觀上具有危險性、足以
    對人之生命及身體構成威脅，可供兇器使用之螺絲起子、老
    虎鉗、剪刀各1支，竊取該機車之後照鏡2個、車前擋板1片
    、螺絲6個（價值新臺幣1萬元）得逞。嗣於同日10時許，員
    警獲報前往上址，當場查獲李麒麟，並扣得其作案用之螺絲
    起子、老虎鉗、剪刀各1支及竊得之後照鏡2個、車前擋板1
    片、螺絲6個（均已發還曾鉑森），而查悉上情。
二、案經曾鉑森委由吳素溫訴由新北市政府警察局新莊分局報告
    臺灣新北地方檢察署檢察官偵查起訴。
    理  由
一、按除被告所犯為死刑、無期徒刑、最輕本刑為3年以上有期
    徒刑之罪或高等法院管轄第一審案件者外，於第一次審判期
    日前之準備程序進行中，被告先就被訴事實為有罪之陳述時
    ，審判長得告知被告簡式審判程序之旨，並聽取當事人、代
    理人、辯護人及輔佐人之意見後，裁定進行簡式審判程序，
    刑事訴訟法第273條之1第1項定有明文。經核本件被告所犯
    係死刑、無期徒刑、最輕本刑為3年以上有期徒刑以外之罪
    ，其於準備程序中就被訴之事實為有罪陳述，經法官告知簡
    式審判程序之旨，並聽取公訴人及被告之意見後，本院爰依
    首揭規定，裁定改依簡式審判程序進行審理，合先敘明。
二、上揭犯罪事實，業據被告李麒麟於警詢、偵查及本院審理時
    均坦承不諱，核與告訴代理人吳素溫於警詢時證述之情節相
    符，復有警員密錄器畫面翻拍照片、案發現場暨扣案物品照
    片各2張、新北市政府警察局新莊分局搜索扣押筆錄、扣押
    物品目錄表、員警職務報告、新北市政府警察局公務電話紀
    錄簿、車輛詳細資料報表、贓物認領保管單各1份、密錄器
    光碟1片（見偵卷第25頁、第27頁、第33頁至第37頁、第41
    頁、第43頁、第45頁、第85頁及證物袋內）在卷可參，足認
    被告前揭自白均與事實相符。本件事證明確，被告前開犯行
    堪予認定，應予依法論科。
三、論罪科刑： 
　㈠按刑法第321條第1項第3款之攜帶兇器竊盜罪，係以行為人攜
    帶兇器竊盜為其加重條件，此所謂兇器，其種類並無限制，
    凡客觀上足對人之生命、身體、安全構成威脅，具有危險性
    之兇器均屬之，且祇須行竊時攜帶此種具有危險性之兇器為
    已足，並不以攜帶之初有行兇之意圖為必要（最高法院79年
    度台上字第5253號判決意旨參照）。本案被告係持扣案螺絲
    起子、老虎鉗、剪刀等工具行竊，均屬質地堅硬之鋒利工具
    ，如以之攻擊人體，足以造成相當之傷害，是可認上開工具
    客觀上可對人之生命、身體、安全構成威脅，具有危險性，
    而屬刑法第321條第1項第3款所稱之兇器無訛，被告所為應
    屬攜帶兇器之竊盜行為。
  ㈡核被告所為，係犯刑法第321條第1項第3款之攜帶兇器竊盜罪
    。
　㈢爰審酌被告為圖一己私利，不思以正當方式獲取財物，反持
    兇器竊取他人機車零件欲變賣得款花用，顯然欠缺尊重他人
    財產權之法治觀念，所為應予非難，兼衡其犯罪之動機、目
    的、手段、所竊得之財物價值、犯後坦承犯行之態度，及自
    陳國中畢業之智識程度，患有情感疾患、酒精使用伴有酒精
    導致之精神疾患之身體狀況，未婚、因手受傷目前待業中，
    需扶養母親，經濟狀況不佳之生活情形（見本院卷第69頁亞
    東紀念醫院診斷證明書、本院卷第79頁）等一切情狀，量處
    如主文所示之刑，並諭知易科罰金之折算標準。
四、沒收：
  ㈠扣案之螺絲起子、老虎鉗、剪刀各1支，均屬被告所有供其犯
    本案所用之物，業據被告供述明確（見偵卷第19頁、第61頁
    ），爰依刑法第38條第2項規定宣告沒收。
  ㈡被告竊得之後照鏡2個、車前擋板1片、螺絲6個均已由告訴代
    理人領回一節，有上開贓物認領保管單在卷可佐（見偵卷第
    85頁），爰依刑法第38條之1第5項規定不予宣告沒收。
據上論斷，應依刑事訴訟法第273條之1第1項、第299條第1項前
段，判決如主文。
本案經檢察官彭毓婷提起公訴，檢察官林亭妤到庭執行職務。
中　　華　　民　　國　　111 　年　　2 　　月　　15　　日
                  刑事第二十三庭  法  官  藍海凝
上列正本證明與原本無異。
如不服本判決，應於判決送達後20日內敘明上訴理由，向本院提
出上訴狀 (應附繕本) ，上訴於臺灣高等法院。其未敘述上訴理
由者，應於上訴期間屆滿後20日內向本院補提理由書「切勿逕送
上級法院」。
                                  書記官  羅婉嘉
中　　華　　民　　國　　111 　年　　2 　　月　　15　　日
附錄本案論罪科刑法條全文：
中華民國刑法第320條
意圖為自己或第三人不法之所有，而竊取他人之動產者，為竊盜
罪，處5年以下有期徒刑、拘役或50萬元以下罰金。
意圖為自己或第三人不法之利益，而竊佔他人之不動產者，依前
項之規定處斷。
前二項之未遂犯罰之。
中華民國刑法第321條
犯前條第1項、第2項之罪而有下列情形之一者，處6月以上5年以
下有期徒刑，得併科50萬元以下罰金：
一、侵入住宅或有人居住之建築物、船艦或隱匿其內而犯之。
二、毀越門窗、牆垣或其他安全設備而犯之。
三、攜帶兇器而犯之。
四、結夥三人以上而犯之。
五、乘火災、水災或其他災害之際而犯之。
六、在車站、港埠、航空站或其他供水、陸、空公眾運輸之舟、
    車、航空機內而犯之。
前項之未遂犯罰之。